【裁判字號】    97,審易,2512
【裁判日期】    971211
【裁判案由】    竊盜
【裁判全文】
臺灣高雄地方法院刑事判決            97年度審易字第2512號
公  訴  人  臺灣高雄地方法院檢察署檢察官
被      告  丁○○
                    （現另案於臺灣高雄監獄執行中）
上列被告因竊盜案件，經檢察官提起公訴（97年度偵字第25907
號），被告於本院審理期日為有罪之陳述，經裁定依簡式審判程
序審理，判決如下：
    主  文
丁○○竊盜，累犯，處有期徒刑伍月。又攜帶兇器竊盜，累犯，
處有期徒刑柒月。應執行有期徒刑拾月。
    事  實  及  理  由
一、犯罪事實要旨：
    丁○○前因施用第一級毒品、轉讓第二級毒品案件，經法院
    分別判處有期徒刑1 年、1 年6 月確定，並合併定其應執行
    之刑為有期徒刑2 年2 月；復於93年再因施用第一、二級毒
    品之毒品危害防制條例等案件，經法院分別判處有期徒刑7
    月、4 月，並合併定其應執行之刑為有期徒刑10月確定，以
    上各罪接續執行，於民國93年3 月28日入監服刑，於95年12
    月14日縮短刑期假釋付保護管束，於96年2 月23日保護管束
    期滿、假釋未經撤銷視為執行完畢（構成累犯）。詎不知警
    惕，猶分別為下述犯行：
(一)基於意圖為自己不法所有之犯意，於97年5 月6 日凌晨4 、
    5 時許，在高雄市○○區○○路75號龍翔飯店前，因見乙○○所有之車牌號碼H8K-162 號重型機車（下稱前開乙○○所
    有機車）適停放該處，且鑰匙孔上留有機車鑰匙，竟以該機
    車鑰匙發動電門鎖之方式，竊取前開乙○○所有機車1 輛得
    手，供己作為代步工具使用。
(二)另萌意圖為自己不法所有之犯意，於97年5 月10日13、14時
    許，在高雄市○○區○○街297 號前，攜帶原擺放於前開機
    車置物箱內，在客觀上足對人之生命、身體安全構成威脅，
    具有危險性而可供兇器使用之扳手1 支（尚非屬丁○○所有
    ，亦無事證顯示丁○○對該支扳手具有不法所有意圖），資
    為工具，而予旋下丙○○所有車牌號碼XYB-185 號重型機車
    之後車牌螺絲後，竊取該面號碼為XYB-185 號（下稱前開丙○○所有車牌）之車牌得手，並附掛於前開乙○○機車上，
    以規避警方查緝。
(三)嗣丁○○於97年5 月中旬某日9 時許，偕同不知情之王兆榮
    將前開乙○○所有機車（已改掛前開丙○○所有車牌）牽往
    址設高雄市○○區○○路297 號之「阿春機車行」，交予原
    不知情之機車行呂旭春修繕，呂旭春俟向管區員警查詢得知
    前開乙○○所有機車、丙○○所有車牌分屬贓車、贓牌後，
    乃報警循線查獲全情。
二、訊據被告丁○○迭於偵訊及本院審理中，坦承前開犯行不諱
    ，核與證人即被害人乙○○、丙○○，及證人王兆榮、呂旭
    春警詢中陳述均相符合，並有扣押物品目錄表、贓物認領保
    管單、高雄市政府警察局車輛協尋電腦輸入單、失車－唯讀
    案件基本資料、失車紀錄等件在卷可稽，足認被告之自白合
    於事實，可堪採為認定犯罪事實之依據，本案事證明確，被
    告之犯行堪以認定。
三、核被告關於犯罪事實要旨欄（一）所為，係犯刑法第320 條
    第1 項之竊盜罪；另按刑法第321 條第1 項第3 款之攜帶兇
    器竊盜罪，係以行為人攜帶兇器竊盜為其加重條件，此所謂
    兇器，其種類並無限制，凡客觀上足對人之生命、身體安全
    構成威脅，具有危險性之兇器均屬之，且祇須行竊時攜帶此
    種具有危險性之兇器為已足，並不以攜帶之初有行兇之意圖
    為必要（最高法院79年臺上字第5253號判例意旨參照），查
    被告執犯犯罪事實要旨欄（二）所示竊盜犯行之扳手既足供
    旋下機車車牌之螺絲使用，顯見該扳手質地堅硬，而在客觀
    上足對人之生命、身體安全構成威脅，具有危險性，而可供
    兇器使用，是故核被告該部分所為，乃係犯刑法第321 條第
    1 項第3 款之攜帶兇器竊盜罪。被告前經犯罪事實要旨欄所
    示徒刑之宣告及執行完畢，有臺灣高等法院被告前案紀錄表
    1 份在卷可稽，其於該徒刑執行完畢後，5 年以內故意再犯
    本案有期徒刑以上之各罪，均應論以累犯，並加重其刑。被
    告所犯前開2 罪，犯意各別，行為互殊，應分論併罰。
四、本院審酌被告正值青壯年紀，卻不思循正當途徑賺取財富，
    竟犯下本案之竊取機車、車牌等2 次竊盜犯行，甚又攜帶兇
    器犯之，所為非僅而害及他人財產權益，另對他人生命、身
    體安全，亦構成潛在之威脅。均屬不該。惟念被告犯後尚知
    全然坦承犯行，及其所竊得之物，已交還予被害人，被害人
    所受損害應有所減輕等一切情狀，爰分別量處如主文所示之
    刑，並為被告定其應執行之刑。
五、被告執犯犯罪事實要旨欄（二）所示竊盜犯行之扳手1 支並
    未扣案，復非違禁物。再參以被告於本院審理中陳明：「我
    現在想起來，偷車牌所用的工具是在車子（指前開乙○○所
    有機車）的置物箱內找到的，工具不是我的，我只是借用一
    下」等語（本院審理筆錄第6 頁），顯見該扳手尚非被告所
    有，本院自無由為沒收之宣告。
據上論結，應依刑事訴訟法第273 條之1 第1 項、第299 條第1
項前段、第310 條之2 、第454 條第1 項，刑法第320 條第1 項
、第321 條第1 項第3 款、第47條第1 項、第51條第5 款，刑法
施行法第1 條之1 ，判決如主文。
本案經檢察官甲○○到庭執行職務。
中    華    民    國    97    年    12    月    11    日
                  刑事第七庭  法  官  莊珮吟
以上正本證明與原本無異。
如不服本判決應於收受本判決後10日內向本院提出上訴書狀，並
應敘述具體理由，如未敘述上訴理由者，應於上訴期間屆滿後20
日內補提理由書狀於本院（均須按他造當事人之人數附繕本）「
切勿逕送上級法院」。
中    華    民    國    97    年    12    月    11    日
                              書記官  黃勤涵
◎附錄本案所犯法條：
《刑法第320 條第1 項》
意圖為自己或第三人不法之所有，而竊取他人之動產者，為竊盜
罪，處5 年以下有期徒刑、拘役或500 元以下罰金。
《刑法第321 條第1 項第3 款》
犯竊盜罪而有左列情形之一者，處6 月以上、5 年以下有期徒刑
：
三、攜帶兇器而犯之者。
《刑法施行法第1 條之1 》
中華民國94年1 月7 日刑法修正施行後，刑法分則編所定罰金之
貨幣單位為新臺幣。
94年1 月7 日刑法修正時，刑法分則編未修正之條文定有罰金者
，自94年1 月7 日刑法修正施行後，就其所定數額提高為30倍。
但72年6 月26日至94年1 月7 日新增或修正之條文，就其所定數
額提高為3 倍。


司法院資訊處製作；財團法人民間司法改革基金會備份。
